ko: 취구 모양: 타원형; 라운드; 기타
hu: Fúvóka nyílásának formája: Ovális; Kerek; Egyéb
ja: 歌口の形状: 楕円形; ラウンド; その他
bg-BG: Форма на отвора на амбушура: Овална; Кръгла; Други
sv: Hålform för embouchure: Oval; Rund; Övrigt
sl-SI: Oblika odprtine za ustnik: Ovalna; Okrogla; Drugo
zh-TW: 吹孔形狀: 橢圓形; 圓頭; 其他
cs: Tvar otvoru pro nátrubek: Oválný; Oválná; Jiné
en: Embouchure hole shape: Oval; Round; Other
nl: Vorm embouchure-gat: Ovaal; Rond; Andere
de: Form des Ansatzlochs: Oval; Rund; Sonstiges
sk-SK: Tvar otvoru náustka: Oválny; Okrúhly; Iné
pt-BR: Formato do furo da embocadura: Oval; Redondo; Outro
el: Σχήμα οπής επιστομίου: Οβάλ; Στρογγυλό; Άλλο
zh-CN: 吹孔形状: 椭圆形; 圆头; 其他
fr: Forme du trou d’embouchure: Oval; Rond; Autre
lt-LT: Pūstuko skylės forma: Ovalus; Apvalus; Kita
it: Forma del foro dell'imboccatura: Ovale; Rotondo; Altro
fi: Suukappaleen aukon muoto: Soikea; Pyöreä; Muu
nb: Munnstykkehullform: Oval; Rund; Annet
vi: Hình dạng lỗ thêu: Hình trái xoan; Mũi giày tròn; Khác
ru: Форма отверстия головки: Овал; Круг; Другой
th: รูปร่างรูเป่าฟลูต: รูปไข่; ทรงกลม; อื่นๆ
pl: Kształt otworu ustnika: Owalny; Runda; Inne
ro-RO: Forma găurii muștiucului: Ovală; Rotundă; Altele
pt-PT: Forma do orifício da embocadura: Oval; Redondo; Outro
es: Forma del agujero de la embocadura: Ovalado; Redondo; Otros
hr-HR: Oblik rupice na usniku: Oval; Krug; Ostalo
da: Embouchure-hulform: Oval; Rund; Andet
tr: Embouchure delik şekli: Oval; Yuvarlak; Diğer